
# North Saami numerals







* **LEXICON OKTA** Case forms of the basic digits

* **LEXICON BEALOKTA** Case forms of the basic digits, only sg



* **LEXICON BARE-LOHKAI**

* **LEXICON OKTANUPPELOHKAI**

* **LEXICON BEALOKTANUPPELOHKAI** only sg

* **LEXICON OKTAGOALMMATLOHKAI**


* **LEXICON OKTANJEALJATLOHKAI**


* **LEXICON OKTAVIDATLOHKAI**

* **LEXICON OKTAGUDATLOHKAI**

* **LEXICON OKTACIHCCETLOHKAI**



* **LEXICON OKTAGAVCCATLOHKAI**

* **LEXICON OKTAOVCCATLOHKAI**


* **LEXICON OKTALOGATLOHKAI**


* **LEXICON OKTALOHKI**

* **LEXICON GUOKTE**

* **LEXICON GUOKTE-pure** Case forms of the basic digits

* **LEXICON BEALGUOKTE**

* **LEXICON BEALGUOKTE-pure** Case forms of the basic digits, only sg

* **LEXICON GUOKTENUPPELOHKAI**


* **LEXICON BEALGUOKTENUPPELOHKAI**, only sg

* **LEXICON GUOKTEGOALMMATLOHKAI**

* **LEXICON GUOKTENJEALJATLOHKAI**

* **LEXICON GUOKTEVIDATLOHKAI**


* **LEXICON GUOKTEGUDATLOHKAI**

* **LEXICON GUOKTECIHCCETLOHKAI**


* **LEXICON GUOKTEGAVCCATLOHKAI**


* **LEXICON GUOKTEOVCCATLOHKAI**

* **LEXICON GUOKTELOGATLOHKAI**

* **LEXICON GUOKTELOGI**


* **LEXICON NUBBENUPPELOHKAI**


* **LEXICON NUBBEGOALMMATLOHKAI**


* **LEXICON NUBBENJEALJATLOHKAI**


* **LEXICON NUBBEVIDATLOHKAI**


* **LEXICON NUBBEGUDATLOHKAI**

* **LEXICON NUBBECIHCCETLOHKAI**


* **LEXICON NUBBEGAVCCATLOHKAI**

* **LEXICON NUBBEOVCCATLOHKAI**


* **LEXICON NUBBELOGATLOHKAI**

* **LEXICON NUBBELOGI**




* **LEXICON GOLBMA**  Case forms of the basic digits

* **LEXICON BEALGOLBMA**  Case forms of the basic digits, only sg


* **LEXICON NOLLA**  Case forms of nolla/nulla, as GOLBMA, but only Sg, no Cmp


* **LEXICON GOLBMANUPPELOHKAI**

* **LEXICON GOLBMAGOALMMATLOHKAI**

* **LEXICON GOLBMANJEALJATLOHKAI**

* **LEXICON GOLBMAVIDATLOHKAI**

* **LEXICON GOLBMAGUDATLOHKAI**


* **LEXICON GOLBMACIHCCETLOHKAI**


* **LEXICON GOLBMAGAVCCATLOHKAI**


* **LEXICON GOLBMAOVCCATLOHKAI**

* **LEXICON GOLBMALOGATLOHKAI**

* **LEXICON GOLBMALOGI**


* **LEXICON VIHTTA** Case forms of the basic digits

* **LEXICON BEALVIHTTA** Case forms of the basic digits, only sg


* **LEXICON VIHTTANUPPELOHKAI**


* **LEXICON VIHTTAGOALMMATLOHKAI**


* **LEXICON VIHTTANJEALJATLOHKAI**

* **LEXICON VIHTTAVIDATLOHKAI**


* **LEXICON VIHTTAGUDATLOHKAI**

* **LEXICON VIHTTACIHCCETLOHKAI**

* **LEXICON VIHTTAGAVCCATLOHKAI**

* **LEXICON VIHTTAOVCCATLOHKAI**

* **LEXICON VIHTTALOGATLOHKAI**

* **LEXICON VIHTTALOGI**



* **LEXICON CIEZA** Case forms of the basic digits


* **LEXICON BEALCIEZA** Case forms of the basic digits, only sg

* **LEXICON CIEZANUPPELOHKAI**

* **LEXICON CIEZAGOALMMATLOHKAI**

* **LEXICON CIEZANJEALJATLOHKAI**

* **LEXICON CIEZAVIDATLOHKAI**

* **LEXICON CIEZAGUDATLOHKAI**

* **LEXICON CIEZACIHCCETLOHKAI**

* **LEXICON CIEZAGAVCCATLOHKAI**

* **LEXICON CIEZAOVCCATLOHKAI**

* **LEXICON CIEZALOGATLOHKAI**

* **LEXICON CIEZALOGI**


* **LEXICON GAVCCI** Case forms of the basic digits

* **LEXICON BEALGAVCCI** Case forms of the basic digits, only sg

* **LEXICON GAVCCINUPPELOHKAI**

* **LEXICON GAVCCIGOALMMATLOHKAI**

* **LEXICON GAVCCINJEALJATLOHKAI**

* **LEXICON GAVCCIVIDATLOHKAI**

* **LEXICON GAVCCIGUDATLOHKAI**

* **LEXICON GAVCCICIHCCETLOHKAI**

* **LEXICON GAVCCIGAVCCATLOHKAI**

* **LEXICON GAVCCIOVCCATLOHKAI**

* **LEXICON GAVCCILOGATLOHKAI**

* **LEXICON GAVCCILOGI**



* **LEXICON LOGI**

* **LEXICON BEALLOGI** only sg

* **LEXICON CUODICASE**


* **LEXICON OKTACUOHTI**


* **LEXICON GUOKTECUODI**

* **LEXICON NUBBECUOHTI**


* **LEXICON GOLBMACUODI**

* **LEXICON VIHTTACUODI**

* **LEXICON CIEZACUODI**

* **LEXICON GAVCCICUODI**



* **LEXICON DUHAHAT**



* **LEXICON DUHATCASE**


* **LEXICON OKTADUHAT**


* **LEXICON GUOKTEDUHAT**

* **LEXICON NUBBEDUHAT**

* **LEXICON GOLBMADUHAT**

* **LEXICON VIHTTADUHAT**

* **LEXICON CIEZADUHAT**

* **LEXICON GAVCCIDUHAT**



* **LEXICON CIEZAS_N**  Collective numerals


* **LEXICON VIDAS_N**  Collective numerals


* **LEXICON BEANNOT** one and a half









* **LEXICON ARABICCASES**  adds +Arab

* **LEXICON ARABICCASE**  adds +Arab

* **LEXICON ARABICCASE0**  adds +Arab


* **LEXICON DIGITCASES**  to distinguish between 0 and oblique

* **LEXICON DIGITCASE0**


* **LEXICON DIGITCASE**


* **LEXICON ARABICCASEORD** ordinals

* **LEXICON ARABICCASEORD-ERR** ordinal inflection when preceded
by .:, and with reduced case forms. The Err/Orth tag is added in the calling lexicon.

* **LEXICON ARABICCASECOLL** collectives


* **LEXICON ROMNUMTAGOBL**
* * *
<small>This (part of) documentation was generated from [../src/fst/affixes/numerals.lexc](http://github.com/giellalt/lang-sme/blob/main/../src/fst/affixes/numerals.lexc)</small>